臺灣彰化地方法院民事裁定
              110年度亡字第6號
聲  請  人  臺灣彰化地方檢察署

關  係  人
即  失蹤人  林藝    


關  係  人  林川    


上列聲請人聲請死亡宣告事件，本院裁定如下：
    主      文
宣告林藝（女，民國00年0月0日生，最後設籍地址：彰化縣○○鄉
○○村○○路00號）於民國壹零捌年拾月拾伍日下午拾貳時死亡。
聲請程序費用由林藝之遺產負擔。
    理  由
一、按失蹤人失蹤滿7年後，法院得因利害關係人或檢察官之聲
    請，為死亡之宣告，民法第8條第1項定有明文。又所謂失蹤
    係指失蹤人離去其最後住所或居所，陷於生死不明之狀態而
    言（最高法院85年度臺抗字第328號裁定意旨參照）。復按
    宣告死亡之裁定，利害關係人或檢察官得聲請之；法院准許
    宣告死亡之聲請者，應公示催告；公示催告，應記載下列各
    款事項：㈠失蹤人應於期間內陳報其生存，如不陳報，即應
    受死亡之宣告。㈡凡知失蹤人之生死者，應於期間內將其所
    知陳報法院；公示催告應揭示於法院公告處、資訊網路及其
    他適當處所；法院認為必要時，並得命登載於公報或新聞紙
    ，或用其他方法公告之；前開陳報期間，自前項揭示之日起
    ，應有6個月以上。家事事件法第155條、156條第1、2、3項
    前段亦分別定有明文。
二、聲請意旨略以：關係人即失蹤人林藝現年逾80歲，籍設彰化
    縣○○鄉○○村○○路00號，於民國101年10月15日經戶政機關註
    記「行方不明應列失蹤人口」，並自該日起列為查詢之失蹤
    人，而依清查人口之相關紀錄，均查無關係人之入出境、安
    置、殮葬、就醫、退除役官兵輔導委員會給付、衛福部津貼
    、勞保給付、國民年金、老農津貼及公教退撫給與紀錄，足
    認關係人失蹤已逾8年，爰依家事事件法第156條規定，聲請
    對失蹤人為宣告死亡。
三、經查：
  ㈠聲請人上開主張，業據其提出彰化○○○○○○○○110年3月10日彰
    溪戶字第1100000835號函、關係人親屬系統表、關係人及其
    親屬戶籍資料、內政部移民署109年9月24日移署資字第1090
    101003號函（含附件）、108年7月11日線上應用系統查詢紀
    錄、彰化縣埔鹽鄉公所109年12月1日鹽鄉民字第1090017127
    號函、彰化縣政府109年10月28日府民戶字第1090388581號
    （含附件：內政部109年10月26日台內戶字第1090244853號
    、勞動部勞工保險局109年9月18日保國三字第10960403471
    號函及其附件）、109年11月26日府民行字第1090430230號
    、109年12月1日府社長青字第1090430231號函、內政部108
    年3月8日台內戶字第1080240575號函、彰化縣警察局109年1
    0月6日彰警防字第1090073946號函、彰化○○○○○○○○村長及親
    屬（姪子林川）查訪紀錄表、80歲以上在臺有親屬連續3年
    清查成果行方不明者檢核表為證。又經本院依職權調取失蹤
    人健保就診、勞保投保資料、財產總歸戶資料並函詢彰化縣
    警察局溪湖分局（下稱溪湖分局）失蹤人查處結果，均無法
    得知失蹤人下落，或證明其仍生存，有健保查詢記錄、稅務
    電子閘門財產所得調件明細表、司法院暨所述機關勞保局電
    子閘門網路資料查詢表、溪湖分局110年5月20日溪警分三字
    第1100010358號函在卷。聲請人主張失蹤人失蹤逾7年且生
    死不明，堪信為真。
  ㈡又依前開卷證，失蹤人自101年10月15日起，即處於失蹤狀態
    ，生死不明，前經本院准許對失蹤人宣告死亡之公示催告在
    案（公示催告陳報期間6個月），並經本院依職權將失蹤人
    為宣告死亡之公示催告內容刊登在110年5月31日本院資訊網
    路，且囑託彰化縣埔鹽鄉公所將公示催告之公告代為揭示，
    有本院公示催告公告、彰化縣埔鹽鄉110年6月9日鹽鄉行字
    第1100008425號函在卷可稽，現申報期間屆滿，未據失蹤人
    陳報其生存，或知失蹤人生死者陳報其所知。是失蹤人失蹤
    既已逾7年，則聲請人聲請為死亡宣告，為有理由，應予准
    許。
  ㈢失蹤人於101年10月15日失蹤，計至108年10月15日屆滿7年，
    依民法第9條第2項前段，應推定於108年10月15日下午12時
    為死亡之時，爰宣告其於當時死亡。
四、依家事事件法第154條第3項，裁定如主文。
中　　華　　民　　國　　111 　年　　1 　　月　　4 　　日
                  家事法庭　  法　官　梁晉嘉
以上正本係照原本作成。
如對本裁定抗告，須於裁定送達後10日內向本院提出抗告狀，並
繳納抗告費新臺幣1千元。 
中　　華　　民　　國　　111 　年　　1 　　月　　4 　　日
                              書記官  許喻涵